【裁判字號】    99,審易,1331
【裁判日期】    990819
【裁判案由】    傷害
【裁判全文】
臺灣士林地方法院刑事判決            99年度審易字第1331號
聲  請  人  臺灣士林地方法院檢察署檢察官
被      告  乙○○
上列被告因傷害案件，經檢察官聲請簡易判決處刑（99年度偵字
第7777號），本院內湖簡易庭認不宜以簡易判決處刑（99年度湖
簡字第445 號），簽移本院改依通常程序審理，本院判決如下：
    主  文
乙○○犯傷害罪，處有期徒刑貳月，如易科罰金，以新臺幣壹仟
元折算壹日。
    事  實
一、乙○○於民國98年12月21日上午6 時40分，在其擔任保全員
    之臺北市○○區○○路1 段91巷55號「楓頌大直社區」1 樓
    大廳櫃臺內，因請求當時亦擔任該社區夜班保全員之甲○○
    於聖誕節當日提前1 至2 小時接班，使其能提前下班帶女兒
    參加學校活動而未獲同意，乙○○遂心生不滿，乃基於普通
    傷害之犯意，徒手毆打甲○○，致甲○○受有頭皮（頂骨處
    ）瘀腫約3X3 公分、下唇瘀腫約1X 1公分及胸部前左下側皮
    下瘀血約5X5 公分之普通傷害。
二、案經甲○○訴由臺北市政府警察局內湖分局報告臺灣士林地
    方法院檢察署檢察官偵查起訴。
    理  由
一、按刑事訴訟法有關傳聞法則及其例外規定（第159條之1至第
    159條之5），如條文已明定得為證據者（如第159條之1 第1
    項），或依規定原則上有證據能力（如第159條之1第2 項）
    ，而當事人未抗辯其有例外否定證據能力之情形者，即無庸
    就其如何具有證據能力而為說明。又本院認定本案事實所引
    用如下之被告以外之人於審判外陳述，包括人證及文書證據
    等，並無證據證明係公務員違背法定程序所取得，且當事人
    於本院審判期日中對本院所引用之相關卷證，就證據能力均
    表示不爭執，迄至言詞辯論終結前未再聲明異議。又該等證
    據，亦無刑事訴訟法第159條之4之顯有不可信之情況與不得
    作為證據之情形。本院審酌上開證據資料製作時之情況，尚
    無違法不當及證明力明顯過低之瑕疵，亦認為以之作為證據
    應屬適當，是依刑事訴訟法第159條至第159條之5 規定，所
    引用之後開人證及文書證據，均有證據能力，合先敘明。
二、上揭犯罪事實，業據被告乙○○於警詢時、偵查中及本院審
    理時迭承不諱（參見偵卷第5 頁至第7 頁、第23頁至第25頁
    ，本院卷第14頁背面），核與告訴人甲○○於警詢時及偵查
    中指訴其於前揭時、地遭被告徒手毆打之被害情節大致相符
    （參見偵卷第8 頁至第10頁、第23頁至第25頁）；此外，並
    有卷附臺北市立聯合醫院陽明院區出具之甲○○驗傷診斷書
    可稽（附於偵卷第13頁），足認告訴人確有於98年12月21日
    （即案發當日）前往臺北市立聯合醫院陽明院區就診，經驗
    得受有頭皮（頂骨處）瘀腫約3X3 公分、下唇瘀腫約1X1 公
    分及胸部前左下側皮下瘀血約5X5 公分之傷害等情無訛。綜
    上，足認被告自白與事實相符，可以採信，本案事證至為明
    確，被告犯行堪予認定，應依法論科。
三、核被告乙○○所為，係犯刑法第277 條第1 項普通傷害罪。
    爰審酌被告僅因細故即徒手毆打告訴人成傷之犯罪動機、目
    的及手段，告訴人所受傷勢程度，被告犯後一貫坦承犯行，
    雖迄未賠償告訴人所受損害而未獲得原諒，然係因雙方對和
    解金額認知差距甚大所致，並其生活狀況及智識程度等一切
    情狀，量處如主文所示之刑，並諭知易科罰金之折算標準，
    以示懲儆。
據上論斷，應依刑事訴訟法第284 條之1 、第299 條第1 項前段
，刑法第277 條第1 項、第41條第1 項前段，刑法施行法第1 條
之1 ，判決如主文。
本案經檢察官黃育仁到庭執行職務。
中    華    民    國    99    年    8     月    19    日
                  刑事第一庭法  官  吳祚丞
以上正本證明與原本無異。
如不服本判決應於收受判決後10日內向本院提出上訴書狀，並應
敘述具體理由；其未敘述上訴理由者，應於上訴期間屆滿後20日
內向本院補提理由書（均須按他造當事人之人數附繕本）「切勿
逕送上級法院」。
                            書記官  丁梅芬
中    華    民    國    99    年    8     月    19    日
附錄論罪科刑法條：
刑法第277條第1 項
傷害人之身體或健康者，處 3 年以下有期徒刑、拘役或 1 千元
以下罰金。

司法院資訊處製作；財團法人民間司法改革基金會備份。
